臺灣板橋地方法院刑事判決　　　　　　　　　　　　九十一年度易字第一四三七號
　　公　訴　人　臺灣板橋地方法院檢察署檢察官
　　被　　　告　丁○○
　　　　　　　　戊○○
　　　　　　　　甲○○
右列被告等因侵占等案件，經檢察官提起公訴（八十九年度偵字第八六四七、一八六
九一號），本院判決如左：
    主  文
丁○○、戊○○、甲○○共同連續意圖為自己不法之所有，而侵占對於業務上所持有
之物，各處有期徒刑柒月，均緩刑參年。
    事  實
一、丁○○原係位於臺北縣中和市○○路五十八號丙○○即保源中醫診所（下稱丙○○）之員工，負責中藥調配及櫃台收支等業務，為從事業務之人。詎其因需款孔
    急，乃與戊○○、甲○○共同意圖為自己不法之所有，並基於業務侵占、詐欺取
    財之概括犯意聯絡，自民國（下同）八十九年一月間某日起至同年四月十七日止
    ，先由丁○○利用保管該診所內中藥之機會，連續將如附表一、二所示之藥材及
    現金新台幣（下同）一萬元侵占入己後，帶回其前揭住處，再委由其妻戊○○將
    前開藥材交付予甲○○，甲○○即持該藥材向丙○○兜售，使丙○○陷於錯誤，
    而交付如附表一、二所示之各款項，甲○○於收受該款項後，再與丁○○朋分花
    用，致丙○○受有前揭金額之損害。嗣經該診所經理乙○○發覺有異，錄影存證
    後始知上情。
二、案經丙○○訴由桃園縣政府警察局大園分局報告臺灣板橋地方法院檢察署檢察官
    偵查起訴。
    理  由
一、訊據被告丁○○固坦承有業務侵占犯行，惟矢口否認有何詐欺取財犯行；被告戊○○、甲○○則均矢口否認有何業務侵占及詐欺取財犯行。被告丁○○辯稱：附
    表一部分粉光蔘只有五兩，珍珠粉、麝香伊沒有拿；附表二部分粉光蔘只有五兩
    ，肝藥膠囊只有五瓶、肝藥混合粉只有五瓶，又帶回的藥材，伊放在家中，自己
    服用云云；被告戊○○辯稱：伊沒有侵占及詐欺云云；被告甲○○辯稱：伊沒有
    侵占及詐欺云云。惟查：右揭事實，業據被告丁○○、甲○○於警訊中坦承不諱
    （八十九年度偵字第八六四七號卷第五頁背面起至第十頁、第三十一頁起至第三
    十二頁背面止），且互核大致相符，並有現場錄影帶乙捲扣案可佐，堪認被告丁○○、甲○○前揭自白與事實相符，足見被告丁○○、戊○○、甲○○上開所辯
    各節，無非事後卸責之詞，均無足採，本件事證明確，被告犯行均堪認定。
二、核被告丁○○、戊○○、甲○○所為，均係犯刑法第三百三十六條第二項之業務
    侵占罪及同法第三百三十九條第一項之詐欺取財罪。被告丁○○、戊○○、甲○○就上開業務侵占罪及詐欺取財罪，互有犯意聯絡及行為分擔，均為共同正犯。
    又被告丁○○、戊○○、甲○○先後多次業務侵占、詐欺取財之行為，均時間緊
    接，且各犯罪構成要件相同，顯各係出於概括犯意反覆為之，皆為連續犯，均應
    論以一罪，並各加重其刑。又被告三人所犯上開二罪間，有方法結果之牽連關係
    ，為牽連犯，應從一重之業務侵占罪處斷。爰審酌被告三人犯罪之動機、目的、
    手段、次數、犯罪所得、對被害人造成損害程度、已與被害人達成民事和解並得
    被害人諒解及犯後態度等一切情狀，各量處如主文所示之刑，以示懲儆。末查被
    告丁○○、戊○○、甲○○前均未曾受有期徒刑以上刑之宣告，有台灣高等法院
    檢察署刑案記錄簡覆表附卷可稽，因一時失慮，致罹刑典，其等經此偵審程序及
    刑之宣告等教訓後，當知警惕，應無再犯之虞，本院認所宣告之刑，以暫不執行
    為適當，爰併均予宣告緩刑三年，以啟自新。
據上論斷，應依刑事訴訟法第二百九十九條第一項前段，刑法第二十八條、第五十六
條、第三百三十六條第二項、第三百三十九條第一項、第五十五條、第七十四條第一
款，罰金罰鍰提高標準條例第一條前段，判決如主文。
本案經檢察官楊仲農到庭執行職務
中      華      民      國      九十一      年      七      月    十一  日
                                  臺灣板橋地方法院刑事第四庭
                                          法  官  李  崇  豪
右正本證明與原本無異。
如不服本判決，應於判決送達後十日內，向本院提出上訴狀。
                                          書記官  金  和  國
中      華      民      國      九十一      年      七      月    十二  日
附錄法條全文：
刑法第三百三十六條
對於公務上或因公益所持有之物，犯前條第一項之罪者，處一年以上七年以下有期徒
刑，得併科五千元以下罰金。
對於業務上所持有之物，犯前條第一項之罪者，處六月以上五年以下有期徒刑，得併
科三千元以下罰金。
前二項之未遂犯罰之。
刑法第三百三十九條
意圖為自己或第三人不法之所有，以詐術使人將本人或第三人之物交付者，處五年以
下有期徒刑、拘役或科或併科一千元以下罰金。
以前項方法得財產上不法之利益或使第三人得之者亦同。
前二項之未遂犯罰之。
